【裁判字號】    99,上易,352
【裁判日期】    990311
【裁判案由】    毒品危害防制條例
【裁判全文】
臺灣高等法院臺中分院刑事判決         99年度上易字第352號
上  訴  人
即  被  告  甲○○
上列上訴人因毒品危害防制條例案件，不服臺灣臺中地方法院99
年度易字第360號中華民國99年2月3 日第一審判決（起訴案號：
臺灣臺中地方法院檢察署98年度毒偵字第4222號、第4696號），
提起上訴，本院判決如下：
    主  文
上訴駁回。
    理  由
一、按依協商程序所為之科刑判決，不得上訴。但有刑事訴訟法
    第455條之4第1項第1款（撤銷協商之合意或撤回協商之聲請
    者）、第2款（被告協商之意思非出於自由意志者）、第4款
    （被告所犯之罪非第455條之2第1項所定得以聲請協商判決
    者）、第6款（被告有其他較重之裁判上一罪之犯罪事實者
    ）、第7款（法院認應諭知免刑或免訴、不受理者）所定情
    形之1，或協商判決違反第455條之4第2項（法院應於協商合
    意之範圍內為判決、所科之刑以宣告緩刑、2年以下有期徒
    刑、拘役或罰金為限）之規定者，不在此限。又第二審法院
    認為上訴有刑事訴訟法第362條前段情形者，應以判決駁回
    之，刑事訴訟法第455條之10第1項、第367條前段，分別定
    有明文。
二、經查：本件上訴人即被告（下稱被告）甲○○所犯施用第二
    級毒品罪，於原審法院民國99年2月3日審理程序時坦承不諱
    ，檢察官乃於同日聲請原審法院同意於審判外進行協商程序
    ，同日檢察官與被告達成合意，被告並表示同意檢察官之求
    刑刑度（應執行有期徒刑6月，如易科罰金，以新臺幣1千元
    折算1日），復陳稱其係出於自由意志達成協商合意屬實。
    原審法院並依法當庭告知被告認罪之罪名，及「一如適用協
    商程序判決，上訴人喪失受法院依通常程序公開審判、保持
    緘默、與證人對質或詰問證人之權利。二法院如依協商程序
    合意而為判決時，除有刑事訴訟法第455條之4第1項第1款、
    第2款、第4款、第6款、第7款所定情形之一者，不得上訴」
    等意旨，並經被告表示充分了解原審法院所告知之事項，均
    據被告於筆錄內簽名確認無訛。是被告確實基於內心自由意
    思當庭表示同意認罪協商，至堪認定。原審法院依協商合意
    範圍內，判處被告如原判決主文所示之罪刑，核無違誤。
三、被告上訴意旨略以：伊有心改過，且需照顧家庭，希望從輕
    量刑，給予伊重新做人之機會云云，核認不符合前揭得上訴
    之規定。從而，被告之上訴，為法律上不應准許，應予駁回
    ，並不經言詞辯論為之。
據上論斷，應依刑事訴訟法第455條之11第1項、第367 條前段、
第372條，判決如主文。
中    華    民    國    99    年     3    月    11    日
            刑事第五庭  審判長法  官  趙  春  碧
                              法  官  賴  恭  利
                              法  官  何  秀  燕
以上正本證明與原本無異。
不得上訴。
                              書記官  郭  振  祥
中    華    民    國    99    年     3    月    11    日

司法院資訊處製作；財團法人民間司法改革基金會備份。
